【裁判字號】    97,易,541
【裁判日期】    971218
【裁判案由】    毒品危害防制條例
【裁判全文】
臺灣宜蘭地方法院刑事判決               97年度易字第541號
公  訴  人  臺灣宜蘭地方法院檢察署檢察官
被      告  甲○○
                    （現於臺灣宜蘭監獄執行中）
上列被告因違反毒品危害防制條例案件，經檢察官提起公訴（97
年度毒偵字第658號），本院判決如下：
    主  文
甲○○施用第二級毒品，累犯，處有期徒刑柒月。扣案安非他命
參小包（毛重參點壹公克）及安非他命殘渣袋伍個沒收銷毀之，
分裝袋伍拾貳個、塑膠藥鏟（即自製提撥器）壹支、電子磅秤貳
台均沒收。
    事  實
一、甲○○前因施用毒品案件，經本院以87年度毒聲字第254號
    裁定送觀察、勒戒後，於民國87年10月23日執行完畢後，認
    無繼續施用毒品傾向，由臺灣宜蘭地方法院檢察署檢察官以
    87年度偵字第2438、3065號為不起訴處分確定；再因施用毒
    品案件，經本院以88年度毒聲字第110號裁定送觀察、勒戒
    後，認有繼續施用毒品傾向，經本院以88年度毒聲字第644
    號裁定送強制戒治，並經本院於88年10月25日以88年度易字
    第334號刑事判決判處有期徒刑7月確定，嗣於強制戒治期滿
    3月認無繼續戒治必要，經本院以88年度毒聲字第1077號裁
    定停止強制戒治，於88年12月4日停止戒治，所餘戒治期間
    付保護管束；再因施用毒品案件，經本院於89年3月14日以
    89年度毒聲字第238號撤銷停止戒治令入戒治處所強制戒治
    ，並經本院於90年1月2日以89年度易更字第1號刑事判決判
    處有期徒刑8月確定，於89年12月26日強制戒治執行完畢入
    監服刑；另因偽造文書及竊盜案件，經本院於90年10月17
    日以88年度訴字第14號刑事判決分別判處有期徒刑3年4月及
    10月，定應執行刑有期徒刑3年10月，並與上開毒品罪有期
    徒刑7月、8月接續執行，於92年5月28日假釋出監付保護管
    束；復因竊盜案件，由本院於93年9月27日以93年度訴字第
    127號刑事判決判處有期徒刑10月確定，後經撤銷假釋，於
    96年12月16日殘刑執行完畢出監；又因施用毒品案件，經本
    院於97年5月28日以97年度羅簡字第137號簡易判決判處有期
    徒刑6月確定，於97年8月28日入監服刑至今。
二、甲○○猶不知悛悔，再於入監服刑前，於97年7月15日，在
    宜蘭縣員山鄉○○路309巷1號住處，將第二級毒品安非他命
    置入玻璃球燃燒以吸管吸食煙霧之方式，施用第二級毒品安
    非他命1次。嗣經警於同日晚間11時許，在宜蘭縣員山鄉○
    ○路與金山東路口攔檢查獲。
三、案經宜蘭縣警察局宜蘭分局報請台灣宜蘭地方法院檢察署檢
    察官偵查起訴。
    理  由
一、被告甲○○對於上揭犯行，於本院審理時均坦承不諱，且被
    告於97年7月16日上午某時經警採尿送驗結果，呈安非他命
    及甲基安非他命陽性反應，有慈濟大學濫用藥物檢驗中心檢
    驗總表及嫌犯尿液送驗姓名編號對照表各1紙附卷可稽。被
    告前因施用毒品案件，經送觀察、勒戒後，認無繼續施用毒
    品之傾向，於87年10月23日執行完畢後，經台灣宜蘭地方法
    院檢察署檢察官以87年度偵字第2438、3065號為不起訴處分
    確定。又自87年10月24日起至88年5月7日止施用毒品，經觀
    察、勒戒後，認有繼續施用毒品之傾向，經台灣宜蘭地方法
    院檢察署檢察官以88年度偵字第213、1859號提起公訴並聲
    請強制戒治。起訴部分經本院以88年度易字第334號判決判
    處有期徒刑7月，強制戒治部分則自88年8月12日開始執行，
    至88年12月4日停止戒治付保護管束。然被告於停止戒治付
    保護管束後，竟自89年1月間某日起至89年4月23日止，再行
    施用毒品，經台灣宜蘭地方法院檢察署檢察官以89年度毒偵
    字第609號、89年度毒偵緝字第106號聲請簡易判決處刑，經
    本院於90年1月2日以89年度易更字第1號判處有期徒刑8月確
    定。被告並因本次犯行，遭撤銷停止強制戒治，於89年4 月
    23日再行入戒治所強制戒治，並於89年12月26日強制戒治執
    行完畢。嗣被告於97年2月5日再犯施用毒品案件，台灣宜蘭
    地方法院檢察署檢察官以97年度偵字第196號聲請簡易判決
    處刑，經本院以97年度羅簡字第137號判決判處有期徒刑陸
    月等情，有台灣高等法院被告前案紀錄表在卷可稽。事證明
    確，被告犯行應堪認定。
二、按觀察勒戒執行完畢釋放後，5年內再犯毒品危害防制條例
    第10條之罪者，檢察官應依法追訴，毒品危害防制條例第23
    條第2項定有明文。又按毒品危害防制條例於92年7月9日修
    正公布，自93年1月9日施行，被告於毒品危害防制條例修正
    前，初犯施用毒品罪，又於5年內第2次再犯，經依修正前毒
    品危害防制條例規定，追訴處罰同時並施以強制戒治，嗣於
    毒品危害防制條例修正公佈施行後，第2次強制戒治期滿5年
    後，第3次再犯施用毒品罪，仍應依該條例第10條規定處罰
    ，有最高法院97年度第5次刑事庭會議決議可資參照。被告
    於87年10月23日觀察勒戒執行完畢後5年內，已於87年10 月
    24日起至88年5月7日止、89年1月間某日起至89年4月23日止
    ，均再犯施用毒品罪，本件自應予以追訴處罰。核被告所為
    ，係犯毒品危害防制條例第10條第2項施用第二級毒品罪。
    其施用毒品前持有毒品之低度行為，為施用毒品之高度行為
    所吸收，不另論罪。被告於93年間，因竊盜案件經本院以93
    年度訴字第127號刑事判決判處有期徒刑10月確定，後經撤
    銷假釋執行殘刑，於96年12月16日執行完畢出監，有臺灣高
    等法院被告前案紀錄表1份在卷足憑，其於5年內再犯本件有
    期徒刑以上之罪，核屬累犯，依刑法第47條第1項之規定加
    重其刑。爰審酌被告施用毒品之行為對於自己及社會所造成
    之危害程度非輕，且經觀察勒戒及經本院判刑並執行完畢後
    ，仍難抑毒癮，顯見其對於毒品之依賴性甚高，有予較長期
    間隔離社會之必要，及犯後審理中坦承犯行，頗有悔意之態
    度等一切情狀，量處如主文所示之刑。扣案之安非他命3小
    包（毛重3.1公克）為查獲之毒品，安非他命殘渣袋5個，與
    安非他命已不能析離，應視同毒品處理，均依毒品危害防制
    條例第18條第1項前段沒收銷燬之。扣案之分裝袋52個、塑
    膠藥鏟（即自製提撥器）1支、電子磅秤2台，為被告所有供
    施用毒品所用，此為被告所自承，惟該等物品原有其他用途
    ，並非專供施用毒品所用之物，依刑法第38條第1項第2款之
    規定均予宣告沒收。
據上論斷，應依刑事訴訟法第299條第1項前段，毒品危害防制條
例第10條第2項、第18條第1項前段，刑法第11條、第47條第1項
、第38條第1項第2款，判決如主文。
本案經檢察官劉憲英到庭執行職務。
中    華    民    國    97    年    12    月    18    日
                  刑事第四庭法  官  謝佩玲
以上正本證明與原本無異。
如不服本判決應於收受送達後十日內向本院提出上訴書狀，並應
敘述具體理由；其未敘述上述理由者，應於上訴期間屆滿後二十
日內向本院補提理由書(均須按他造當事人之人數附繕本)「切勿
逕送上級法院」。
                            書記官  陳憲文
中    華    民    國    97    年    12    月    19    日
附錄本案論罪科刑法條全文：
毒品危害防制條例第10條第2項
施用第二級毒品者，處 3 年以下有期徒刑。


司法院資訊處製作；財團法人民間司法改革基金會備份。
